【裁判字號】    90,上訴,1348
【裁判日期】    900612
【裁判案由】    毒品危害防制條例
【裁判全文】
臺灣高等法院刑事判決                            九十年度上訴字第一三四八號
    上  訴  人  甲○○
    即  被  告
    選任辯護人  簡維能
                陳美華
右上訴人因毒品危害防制條例案件，不服台灣士林地方法院八十九年度訴字第四一三
號，中華民國九十年三月二十日第一審判決（起訴案號：台灣士林地方法院檢察署八
十九年度偵字第四二七二號），提起上訴，本院判決如左：
    主  文
原判決撤銷。
甲○○販賣第二級毒品，處有期徒刑年捌月。
販賣第二級毒品所得新台幣壹仟元沒收，如全部或一部不能沒收時，以其財產抵償之
。
    事  實
一、甲○○意圖營利，於民國八十八年七月初某日，在台北縣淡水鎮○○街二四巷四
    之三號住處，將無償向綽號「明利」之不詳姓名年籍男子所取得之第二級毒品安
    非他命一小包（零點五公克）販賣予乙○○吸食，雙方言明代價新台幣（下同）
    三千元，乙○○先行付一千元，餘二千元則拖延未付，嗣於八十九年四月二十二
    日二十三時三十分許，在台北縣淡水鎮○○街○段二十號三樓，甲○○因持有安
    非他命及吸食器為警當場查獲，於警訊時，在其上開販賣犯行未為任何有偵查犯
    罪職權之公務員已知悉前，當場向警員自首上開其販賣第二級毒品安非他命予乙
    ○○之情事，並接受裁判，警員始悉上情。
二、案經台北縣政府警察局淡水分局報請台灣士林地方法院檢察署檢察官偵查起訴。
    理  由
一、訊據被告甲○○否認有前揭事實販賣安非他命之犯行，辯稱證人又不出庭，又沒
    有證據及證物可以證明我犯罪，原審判我太重，我不服云云，然查被告於右揭時
    地販賣安非他命予乙○○之事實，業據被告於八十九年四月二十三日警訊時供稱
    ：「有一位綽號叫明利，真實姓名不清楚，約一年前拿約零點五公克安非他命送
    給我，然後有一叫婷婷（指乙○○）的女子於八十八年七月份，詳細日期不清楚
    ，約晚上七、八點知道我有這包安非他命，所以就到我檳榔攤向我買，但講好參
    仟元，但最後只拿壹仟元給我而已」（見偵查卷第五頁背面），被告於八十九年
    五月十日檢察官偵查中供稱：「她（乙○○）來找我問我，我就給她，是八十八
    年七月初，她到我淡水住處拿一小包安非他命，講好代價三千元，但最後她只給
    我一千元，餘二千元到現在尚未給」（見偵查卷第十七頁背面），另檢察官問「
    你到底賣毒品給乙○○幾次」，被告答「只有八十八年七月初那一次」，問「代
    價三千元何人說的」，被告答「他（指乙○○）自己主動出價，我就說隨便你」
    ，並經證人乙○○證稱「我認識甲○○，認識約一年而已，沒有仇恨，但有一次
    我向他拿一包安非他命約零點五公克，本來說向他買參仟元，但我只給他壹仟元
    ，所以是有欠他貳仟元，但他的為人處世我很討厭，所以故意不想給他」、「在
    淡水就只有向甲○○購買的這一次而已」，並經其指認被告照片無誤（見偵查卷
    第六頁背面、第七頁、第八頁），且證人即承辦之警員呂永章亦到庭證稱本件係
    被告自己供出後，才去找到乙○○，並非乙○○供出被告，有本院之訊問筆錄可
    稽，足見被告所供與事實相符，又被告於原審稱警員有恐嚇我說如果沒有老實說
    ，要把我移送販賣云云，然查原審問被告「做筆錄的警員有無恐嚇你」，被告答
    「沒有，他好好的跟我說」，問「你在做警訊筆錄時警察有無恐嚇你」，答「沒
    有，他問什麼我答什麼」，再原審問被告「在偵查庭檢察官有無刑求你或恐嚇你
    」，被告答「沒有，檢察官態度很好」等，證人即承辦之警員呂永章亦到庭證稱
    無恐嚇之情事，又被告除於警訊、偵查中承認上開之犯行外，於原審亦稱「當初
    是講好三千元，但交易當時並無現金交易，一年後在路上遇到他（指乙○○），
    他突然拿了一千元給我，我還來不及問他一千元是要幹什麼，他就走掉了」（見
    原審卷第八十五頁），足見被告確有上開販賣毒品之事實，被告所述警員有恐嚇
    之說，自無可採，再被告販賣上開安非他命予乙○○，該安非他命既為無償取得
    ，竟同意以三千元成交，並已取得一千元，其有營利之意圖甚明，又被告請求傳
    訊證人乙○○、陳冠婷、調閱警訊及偵查中所有錄音帶等，因乙○○已陳述明確
    ，陳冠婷非交易當時之目擊證人，且本件事證已明確，再傳訊證人乙○○、陳冠
    婷、調閱警訊及偵查中所有錄音帶等核無必要，被告空言否認犯行，無非卸責之
    詞，不足採信，本件事證明確，被告犯行堪以認定。
二、查安非他命為毒品危害防制條例第二條第二項第二款所稱之第二級毒品，被告販
    賣安非命予乙○○，核其所為係犯毒品危害防制條例第四條第二項之販賣第二級
    毒品罪，被告持有安非他命進而販賣，其持有之低度行為應為販賣之高度行為所
    吸收，不另論罪，被告於其上開犯行未為任何有偵查犯罪職權之公務員已知悉前
    ，即主動向警員自承上開販賣第二級毒品安非他命予乙○○之情事，業據證人即
    警員呂永章證述明確，被告上開之行為合於自首之要件，依刑法第六十二條前段
    規定，減輕其刑。
三、原審審理結果據以論罪科刑固非無見，惟就被告之行為合於自首之規定，未依法
    予以減輕其刑，尚有未洽，被告空言上訴指摘原判決不當，雖無理由，但原判決
    既有前揭可議之處，仍應由本院將原判決撤銷改判，爰審酌被告如事實欄之犯罪
    動機、目的、手段、所生危害、犯罪後態度及其僅交易毒品一次，數量不多等一
    切情狀，量處如主文所示之刑，至賣於乙○○之第二級毒品安非他命一小包（零
    點五公克），業經乙○○施用，亦經乙○○於警訊時陳明，該第二級毒品安非他
    命一小包（零點五公克）已不存在，故不另宣告沒收，被告販賣安非他命所得之
    一千元（價金三千元，其中二千元未付），應依毒品危害防制條例第十九條第一
    項規定宣告沒收，如全部或一部不能沒收時，以其財產抵償之。
據上論斷，應依刑事訴訟法第三百六十九條第一項前段、第三百六十四條、第二百九
十九條第一項前段、毒品危害防制條例第四條第二項、第十九條第一項，刑法第十一
條前段、第六十二條前段判決如主文。
本案經檢察官吳慎志到庭執行職務。
中    華    民    國      九十    年        六      月        十二      日
                             臺灣高等法院刑事第十七庭
                                 審判長法  官  陳  正  雄
                                       法  官  許  錦  印
                                       法  官  許  宗  和
右正本證明與原本無異。
如不服本判決應於收受送達後十日內向本院提出上訴書狀，其未敘述上訴之理由者並
得於提起上訴後十日內向本院補提理由書（均須按他造當事人之人數附繕本）。
                                       書記官  廖  艷  莉
中    華    民    國    八十九    年       六       月        十五      日
附錄本案論罪條文：
毒品危害防制條例第四條
製造、運輸、販賣第一級毒品者，處死刑或無期徒刑；處無期徒刑者，得併科新臺幣
一千萬元以下罰金。
製造、運輸、販賣第二級毒品者，處無期徒刑或七年以上有期徒刑，得併科新臺幣七
百萬元以下罰金。
製造、運輸、販賣第三級毒品者，處五年以上有期徒刑，得併科新臺幣五百萬元以下
罰金。
製造、運輸、販賣專供製造或施用毒品之器具者，處一年以上七年以下有期徒刑，得
併科新臺幣一百萬元以下罰金。
前四項之未遂犯罰之。


司法院資訊處製作；財團法人民間司法改革基金會備份。
